臺灣高雄地方法院刑事判決　　　　　　 94年度簡上字第195號
上　訴　人　臺灣高雄地方法院檢察署檢察官
被　　　告　丙○○　男　21歲（民國72年10月11日生）
上列上訴人因傷害案件，不服本院高雄簡易庭94年度簡字第580
號中華民國94年1 月31日第一審判決（聲請案號：93年度偵字第
19945號），提起上訴，本院管轄之第二審合議庭判決如下：
    主  文
上訴駁回。
    事  實
一、緣謝桂鋒（另案已經臺灣高等法院高雄分院以93年度上易字
    第272 號刑事判決確定）係高雄市苓雅區○○○路80號9樓
    「紅葳美容美體護膚中心」（以下簡稱紅葳美容中心」之美
    容師，丁○○為該護膚中心之店長，於民國92年9 月22日19
    時8 分許，謝桂鋒因丁○○見其上班遲到，出言指責，心生
    不滿，竟與其夫甲○○（另案已經臺灣高等法院高雄分院以
    93年度上易字第272 號刑事判決確定）謀議由甲○○夥同他
    人一同傷害丁○○，甲○○乃邀約綽號「阿林仔」之丙○○
    共同傷害丁○○，待丙○○應允後，渠等3 人即共同基於普
    通傷害之犯意聯絡，先由謝桂鋒向丁○○請假外出，再由丙○○於同年月23日凌晨0 時30分許，駕駛車牌號碼E4－7615
    號自用小客車搭載甲○○至上開美容中心，甲○○、洪柏慶
    2 人見丁○○站在大門口處迎接，向丁○○確認其身分後，
    甲○○即徒手毆打丁○○頭部，丙○○則捉住丁○○雙手，
    將丁○○架住或圍住，使甲○○繼續以其手、腳毆打丁○○
    ，嗣因丁○○大聲呼救，該店美容師蔡惠華聞聲前來查看，
    甲○○與丙○○始乘坐電梯離去，蔡惠華見狀乃以電話通知
    該大樓警衛賴正忠攔住甲○○2 人並報警處理，丁○○則至
    1 樓攔追甲○○，甲○○見狀復以手推打丁○○，使丁○○
    跌坐在地，丙○○於離開之際，並以腳踹踢丁○○，終致丁○○因而受有鼻樑淺裂2 處1 乘0.2 公分及0.8 乘0.2 公分
    、左前臂瘀傷14乘5 公分、左手瘀傷5 乘4 公分、左大腿瘀
    傷4 乘3 公分、左膝瘀傷2 乘2 公分及1 乘1 公分、右肩瘀
    傷3 乘3 公分、左下眼瞼瘀傷3 乘2 公分併1.5 乘0.2 公分
    淺裂傷、顏面多處挫傷瘀腫等傷害。
二、案經丁○○訴請臺灣高雄地方法院檢察署檢察官偵查起訴。
    理  由
一、訊據被告丙○○對於上揭時日，與甲○○同至前開「紅葳美
    容中心」，且甲○○並出手毆打丁○○，致丁○○受有上開
    傷害等情供認不諱，惟矢口否認有上開犯行，辯稱：伊並未
    出手毆打丁○○，亦未捉住丁○○，讓甲○○毆打丁○○，
    對於甲○○之舉止，並不知情云云。經查：
    (一)上揭事實，業據證人即告訴人丁○○於本院審理中指訴綦
      詳，其指稱：當日因謝桂鋒遲到，伊出言指責謝桂鋒，謝
      桂鋒乃聯絡甲○○前來，嗣謝桂鋒請假外出未及20分鐘，
      甲○○與丙○○即走進大廳，詢問伊是否為某人，伊稱「
      是」，甲○○即揮拳毆打伊，丙○○則捉住伊之雙手，將
      伊架住或圍住，讓甲○○毆打伊，另丙○○於離開之際，
      並有踹踢伊1 腳等語（參見本院94年6 月28日審判筆錄）
      ，核與證人蔡惠華於本院92年度自字第344 號案件審理中
      證稱：當時伊在房間內，聽見物品砸毀及店長丁○○呼救
      之聲響，開門後，即見到丁○○躺在地上，甲○○與另一
      男子在丁○○身旁，伊出言質問，甲○○與該男子隨即搭
      乘電梯離去，伊則至櫃檯撥打電話予樓下之管理員，請求
      管理員攔住甲○○2 人，並報警處理等語（參見本院92
      年度自字第344 號案卷第86頁、第87頁）；證人吳桂瑤於
      本院92年度自字第344 號案件審理時證述：當日於休息室
      睡覺，因聞見衰淒求救之聲響而驚醒，驚醒後伊至大廳，
      即見店長丁○○滿臉是血，店長丁○○央請伊撥打電話報
      警後，即稱欲下樓將出手毆打之人攔下等語（參見本院92
      年度自字第344 號案卷第92頁）相符，並與證人即「紅葳
      美容中心」所在大樓之管理員賴正忠於本院92年度自字第
      344 號案件審理中結證：當日樓上之美容師撥打電話告以
      有2 名男子毆打店內之服務小姐，央請伊跟隨該2 名男子
      ，伊尾隨該2 名男子至汽車附近時，質問其等有無毆打店
      內之服務小姐，嗣丁○○亦滿臉是血至車邊與該2 名男子
      理論，其中1 名男子，即甲○○又以手推向丁○○，致丁○○因而倒地等語（參見本院92年度自字第344 號案卷第
      97頁），於偵查中結證：丙○○與另一男子將丁○○推倒
      在地，並以腳踹丁○○，伊將丙○○拉住，但被丙○○掙
      脫逃跑等語（參見臺灣高雄地方法院檢察署93年度偵字第
      19945 號案卷第18頁、第19頁）一致。而告訴人確實受有
      上開傷害，亦有阮綜合醫院驗傷診斷書及曹賜斌整形外科
      醫院診斷證明書影本各1 份附於本院92年度自字第344 號
      案卷足稽（參見本院90年度自字第344 號案卷第4 頁、第
      6 頁），可見證人即告訴人之指訴，應與事實相符，堪予
      採信。
    (二)證人甲○○雖於本院審判中證稱：當日伊遇見丙○○，央
      請丙○○搭載伊至紅葳美容中心，邀請丙○○一同前往按
      摩，並未告知丙○○欲至紅葳美容中心從事何事，丙○○
      亦未毆打丁○○云云（參見本院94年5 月31日審判筆錄）
      ，惟查，證人甲○○證述被告並未毆打告訴人乙節，核與
      證人即告訴人指訴之情節顯有不符，亦與證人賴正忠於偵
      查中證述之情節有間，應與事實不符，不足採信。
    (三)次按，共同正犯之意思聯絡，原不以數人間直接發生者為
      限，即有間接之聯絡者，亦包括在內。如甲分別邀約乙、
      丙犯罪，雖乙、丙間彼此並無直接之聯絡，亦無礙於其為
      共同正犯之成立（最高法院77年臺上字第2135號判例意旨
      參照）。查案外人甲○○於上揭時日，原係因其妻謝桂鋒
      與告訴人間之糾紛，前往上開「紅葳美容中心」找尋告訴
      人理論等情，業據證人甲○○於本院審判中結證在卷（參
      見本院94年5 月31日審判筆錄），而案外人甲○○於確認
      告訴人之身分後，隨即出手傷害告訴人，復經證人即告訴
      人於本院審判中結證明確（參見本院94年6 月28日審判筆
      錄），可知案外人甲○○於前往「紅葳美容中心」以前，
      已有傷害告訴人之意，其與案外人謝桂鋒有傷害告訴人之
      犯意聯絡甚明；其次，被告與告訴人素昧平生，此據被告
      於警詢中供承在卷（參見臺灣高雄地方法院檢察署93年度
      他字第3427號案卷第3 頁），而案外人甲○○復係於確認
      告訴人之身分後，隨即出手傷害告訴人，被告則捉住告訴
      人之雙手，將告訴人架住或圍住，讓案外人甲○○傷害告
      訴人，已如前述，若非被告於陪同案外人甲○○前往「紅
      葳美容中心」以前，與案外人甲○○已有共同傷害告訴人
      之犯意聯絡，被告豈有於見到證人甲○○突如其來之傷害
      告訴人舉止，非但並未上前瞭解雙方發生衝突之原因進而
      勸阻，反而將告訴人雙手捉住，將告訴人架住或圍住，讓
      案外人甲○○出手傷害告訴人之理？可見被告與案外人甲○○於前往「紅葳美容中心」以前，亦應已有傷害告訴人
      之犯意聯絡。從而，本件案外人謝桂鋒、甲○○間，及案
      外人甲○○、被告間，既分別有傷害告訴人之犯意聯絡，
      縱令被告與謝桂鋒彼此間，並無直接之聯絡，揆諸前揭之
      說明，仍無礙於其等為共同正犯之成立。
    (四)綜上所陳，被告上開辯解，無非事後避重就輕之詞，不足
      採信。本件事證明確，被告犯行洵堪認定。
二、核被告所為，係犯刑法第277 條第1 項之傷害罪。被告與案
    外人謝桂鋒、甲○○間，有犯意之聯絡及行為分擔，為共同
    正犯。又被告與甲○○先後於紅葳美容中心及該店一樓處傷
    害告訴人之行為，乃基於單一普通傷害之犯意聯絡，於時間
    、空間緊密相連之環境下所為之接續行為，各行為間之獨立
    性極為薄弱，以社會健全觀念而言，不能強予分離，在刑法
    評價上，以視為數個舉動之接續施行，合為包括之一行為予
    以評價，較為合理，應為接續犯，僅論以一個普通傷害罪。
    另告訴人所受之傷害，並無胸腹部0.2 公分，聲請簡易判決
    處刑書贅載胸腹部0.2 公分，尚有未洽，惟業經公訴檢察官
    於本院審判中更正（參見本院94年6 月28日審判筆錄），併
    此敘明。原審以被告罪證明確，因而適用刑法第28條、第
    277 條第1 項、第41條第1 項前段，罰金罰鍰提高標準條例
    第1 條前段、第2 條之規定，並審酌被告犯罪之動機、目的
    、手段，告訴人受傷害之程度，被告平日素行尚佳及犯罪後
    態度等一切情狀，量處如主文所示之刑，並諭知易科罰金之
    折算標準，認事用法，核無違誤，所處之刑亦屬適當，上訴
    人以被告量刑過輕為由執以上訴，為無理由，應予駁回。
據上論斷，應依刑事訴訟法第455 條之1 第1 項、第3 項、第
368 條，判決如主文。
本案經檢察官乙○○到庭執行職務。
中　　華　　民　　國　　94　　年　　7 　　月　　19　　日
                  刑事第十二庭  審判長法　官  張維君
                                      法  官  劉惠娟
                                      法  官  伍逸康
以上正本證明與原本無異。
本件不得上訴。
中　　華　　民　　國　　94　　年　　7 　　月　　21　　日
                                      書記官  蘇  豫
